臺灣高雄地方法院民事判決　九十三年度家訴字第一三八號
　　原　　　告　乙○○○
　　被　　　告　甲○○
右當事人間撤銷死亡宣告事件，本院判決如左：
    主      文
本院於中華民國八十六年六月十七日宣告乙○○○於民國八十二年五月十日下午十二
時死亡之八十六年度亡字第三三號民事判決應予撤銷。
訴訟費用由被告負擔。
    事實及理由
一、原告起訴主張：原告（女性，民國○○○年○月○○日生，身分證統一編號：Ｚ
    000000000號）前因與夫孟開元情感不睦，而於五十九年間離家出走，
    未曾返家與家人團聚，期間原告均以潘淑貞之假名及原身分證字號前往醫療診所
    就醫，俟原告於九十二年間欲參加全民健康保險，前往戶政事務所申辦身分證件
    時，始知悉被告於原告之夫（即被告之父）孟開元去世後，為辦理孟開元相關之
    繼承事務，而於八十六年一月十七日具狀向法院聲請宣告原告死亡，經台灣高雄
    地方法院以八十六年度亡字第三三號民事判決，宣告原告於八十二年五月十日死
    亡，惟原告並未死亡，現仍安好無恙，為此爰依民事訴訟法第六百三十五條第一
    項規定，聲明請求判決如主文所示等語。被告則陳述：原告確係伊母親乙○○○
    本人無誤，原告係於九十三年八月間始與伊取得聯繫等語（見卷第二九頁）。
二、原告主張之前揭事實，業經證人鄭擁民到庭證稱：「我在八十三年五月間認識原
    告，當時原告在理髮廳工作，‧‧‧我從八十四年十二月起與她同居，住在高雄
    市○○路某飯店，‧‧‧後來搬到憲政路租屋，二年前搬到武營路六二五號，現
    在原告也和我在該處同住。原告在這段期間沒有回去找她的家人，‧‧‧原告就
    醫沒有使用健保，她都是報潘淑貞的假名，使用她自己的身分證字號，她就是為
    了想加入健保，去辦理身分證時才知道被宣告死亡‧‧‧」等語（見卷第三七頁
    ），證人蘇榮茂亦證稱：「依病歷記載我只知道有一位病人潘淑貞來診所就醫，
    在庭上的原告就是我所說的那位潘淑貞，‧‧‧她是自費來就診，‧‧‧在八十
    五年十月二十一日求診‧‧‧」等語（見卷第三八頁），經核原告主張與前揭證
    人證詞並無不符，堪信原告主張為真。
三、按受死亡宣告人尚生存者，得提起撤銷死亡宣告之訴，民事訴訟法第六百三十六
    條定有明文。本院八十六年度亡字第三三號民事判決宣告死亡之乙○○○現尚生
    存，則原告訴請撤銷該死亡宣告，揆諸首揭規定，即屬正當，應予准許。
四、訴訟費用負擔之依據：民事訴訟法第七十八條。
中　　　華　　　民　　　國　　九十三　　年　　 十 　　月　　二十九　　　日
                              臺灣高雄地方法院家事庭
~B法　　　官　賴文姍
右為正本係照原本作成。
如對本判決上訴，須於判決送達後廿日內向本院提出上訴狀並表明上訴理由，如於宣
示後送達前提起上訴者須於送達後十日內補提上訴理由書（須附繕本）。
中　　　華　　　民　　　國　　九十三　　年　　十　　月　　二十九　　　　日
~B法院書記官　黃國忠
